---
title: "Geting started and R Nuts and Bolts"
author: "FrankJ"
date: '2022-03-15'
output: html_document
---

```{r setup, include=FALSE}
knitr::opts_chunk$set(echo = TRUE)
```

## R概述和历史

-   R是S语言的一种GNU的实现（免费啦！）。

-   交互式编程是设计的基本原则，有助于用户理清自己的需求，当需求变得清楚和复杂，用户就会采用编程的方式开发。

-   R的绘图包很顶级！

-   和python一样，R的核心很小，其他功能都是通过拓展包实现的。

## R 基本组件

### 赋值和评估

在R中，`<-`是赋值符号。直接输入变量名或者适用`print()` 可以评估变量的值。

```{r}
x <- 1
x
print(x)

```

`[1]`表示`x`是一个向量，`5`是第一个元素，再看一个例子：

```{r}
x <- 11:50
x
```

## R对象

R对象有五种基本数据类型：

-   字符（character）

-   浮点数（numeric）：所有数字默认为浮点数，要想是整数得加大写`L`，一个特殊的符号是`Inf`和`-Inf`，表示无穷和负无穷，另一个是`NaN`，表示未定义的值

-   整数（integer）

-   复数（complex）

-   逻辑值（logical）

R最基本的对象是向量，可以使用`Vector()`生成，向量中的元素必须是同一种数据类型。`list`是特殊的向量，可以包含不同类型的元素。

```{r}
x <- vector("integer", 10)
x
y <- list(1, "a", 2+5i)
y
1/0
1/Inf
0/0
```

R对象有很多属性，可以帮助我们了解对象，比如说：

-   名字

-   维度（dimensions）

-   数据类型（class）

-   长度（length）

-   其他用户自定义属性

可以通过`attributes()`函数访问对象属性，没有属性就会返回`Null`

```{r}
names(x)
dimnames(x)
class(x)
dim(x)
length(x)
attributes(x)
```

### 创建向量

使用`c()`可以创建向量

```{r}
x <- c(0.5, 0.6)       ## numeric
x
x <- c(TRUE, FALSE)    ## logical
x
x <- c(T, F)           ## logical
x
x <- c("a", "b", "c")  ## character
x
x <- 9:29              ## integer
x
x <- c(1+0i, 2+4i)     ## complex
x
```

也可以使用`vector()`函数创造

```{r}
x <- vector("numeric", length = 10)
x
```

如果把不同类型的元素放到一个向量里面，就会发生隐式的强制类型转换。

```{r}
y <- c(1.7, "a")   ## character
y
y <- c(TRUE, 2)    ## numeric
y
y <- c("a", TRUE)  ## character
y
```

也可以使用`as.*`做显示的强制类型转换

```{r}
x <- 0:6
class(x)
as.numeric(x)
as.logical(x)
as.character(x)
```

但是有些时候不 能转换，只能返回`NA`，他表示缺失值，注意和`NaN`区分

```{r}
x <- c("a", "b", "c")
as.numeric(x)
as.logical(x)
as.complex(x)
```

### 矩阵

矩阵是一个有维度属性的向量，维度属性是两个整数组成的向量。

```{r}
m <- matrix(nrow = 2, ncol = 3)
m
dim(m)
attributes(m)
```

矩阵是按列构建的，和python不一样，和FORTRAN一样

```{r}
m = matrix(1:6, nrow=2, ncol=3, dimnames=list(c("row1","row2"),c("col1","col2","col3")))
m
```

矩阵也可以对向量附加一个dim属性生成，如果dim是三维，那句生成三维数组，多维一样。

```{r}
m <- 1:10
dim(m) <- c(2,5)
m
```

也可以向量通过列结合`cbind()`和行`rbind()`结合生成矩阵

```{r}
x <- 1:3
y <- 10:12
cbind(x, y)
rbind(x, y) 
```

### 列表

列表可以包含不同种的元素，非常牛逼，可以通过`list()`显示创造，也可以通过`vector()`建立一个空的

```{r}
x <- list(1, "a", TRUE, 1 + 4i)
x
x <- vector("list", length = 5)
x
```

### 因子（Factors）

因此用于描述类型数据，可以有序也可以无序，很像枚举，很适合做label。本质是integer类型，对应的integer从1开始，按字典序排序。

```{r}
x <- factor(c("male", "male", "female", "male", "female"))
x
table(x)
unclass(x)
## attr(x,"levels")
```

一般因子都是在读文件的时候自动创建的，哪些全是字符串和字符的列就会被创建成因子。 可以使用`levels`属性示设置因子，第一个level在线性模型种很重要是base level？？(是说logistic回归里面输出是1类的概率吗)

```{r}
x <- factor(c("yes", "yes", "no", "yes", "no"))
x
x <- factor(c("yes", "yes", "no", "yes", "no"), levels = c("yes", "no"))
x
```

### 缺失值

`NaN`表示未定义的数学运算的返回值，是一种缺失，`NA`表示缺失值。

-   `is.na()`可以用来检测对象是否为`NA`

-   `is.nan()`可以用来检测对象是否为`NaN`

-   `NA`也有数据类型，如integer `NA`，character `NA`

-   `NaN`是`NA`，但是`NA`不是`NaN`

```{r}
## Now create a vector with both NA and NaN values
x <- c(1, 2, NaN, NA, 4) ## integer NA
is.na(x)
is.nan(x)
```

区分`NA`和`NULL`，`NULL`表示空的，啥也没有，`NA`有坑，但是数据缺失。

```{r}
x <- c(NA,NA,NA)
x
length(x)
x <- c(NULL,NULL,NULL)
x
length(x)
```

### 数据帧（Data Frame）

数据帧用来存储表格数据。数据帧可以看作是一个特殊的列表，每个元素必须要有相同长度，即一列。与矩阵最大的区别在于，矩阵所有元素数据类型相同，但是数据帧每一列的元素类型一样，列之间数据类型可以不同。

数据帧一般使用`read.table()`或者`read.csv()`创建，也可以用`data.frame()`像`list()`一样包含元素的显示创建。

使用`data.matrix()`将数据帧转化为矩阵，也可以用`as.matrix()`

```{r}
x <- data.frame(foo = 1:4, bar = c(T, T, F, F))
x
data.matrix(x)
as.matrix(x)
```

### 命名

R对象都有名字，可以增强代码可读性。

对于向量：

```{r}
x <- 1:3
names(x) <- c("New York", "Seattle", "Los Angeles")
x
names(x)
```

对于列表:

```{r}
x <- list(1:3, c("a","b"), c(T,T,F))
names(x) <- c("New York", "Seattle", "Los Angeles")
x
names(x)
x <- list("Los Angeles" = 1, Boston = 2, London = 3)
x
```

矩阵可以同时有行命名和列命名

```{r}
m <- matrix(1:4, nrow = 2, ncol = 2)
dimnames(m) <- list(c("a", "b"), c("c", "d"))
m
```

也可以分别设置行命名和列命名

```{r}
colnames(m) <- c("h", "f")
rownames(m) <- c("x", "z")
m
```

数据帧用`row.names()`设置行命名，`names()`设置列命名

```{r}
x <- data.frame(1:4, c(T, T, F, F))
row.names(x) <- c("r1", "r2","r3","r4")
names(x) <- c("c1", "c2")
x
```

## 文件输入输出

### 读取表格数据

R读取数据的原生函数：

-   `read.table`, `read.csv`, 读取表格数据，返回数据帧

-   `readLines`, 逐行读取文本文件，返回字符串

-   `source`, 读取R代码，函数(inverse of `dump`)

-   `dget`, 读取R代码(inverse of `dput`)

-   `load`, 读取保存的工作环境（任意个R对象）

-   `unserialize`, 读取R二进制对象

与之对应的写函数是：

-   `write.table`

-   `writeLines`

-   `dump`, for dumping a textual representation of multiple R objects

-   `dput`, for outputting a textual representation of an R object

-   `save`, 以二进制格式保存任意个R对象到文件

-   `serialize`, 以二进制格式保存任意个R对象到链接（或者文件）

最常用的就是`read.table`，读取小规模表格数据，都不需要指定其他参数。

```{r}
data <- read.table("foo.txt")
```

### 读取大规模数据

现在的数建议据量基本都很大，内存未必放得下。使用`read.table`读取大数据：

-   读一读文档，有很多

-   大概估算一下数据的大小，和内存做个比较，读不完就设置`nrows`分开读

-   `read.table`会自动将以`#`开头的行认作是注释行，所以如果数据行没有注释的话，那就直接使用`comment.char = ""`来去掉注释行的识别，加快速度

-   指定每一行的数据类型，因为`read.table`会先把所有行按照字符串格式读取，然后再根据所有数据识别是什么类型，如果直接指定数据类型会快很多。可以先读100行，自动判断数据类型，再读所有数据：

```{r}
initial <- read.table("datatable.txt", nrows = 100)
classes <- sapply(initial, class)
tabAll <- read.table("datatable.txt", colClasses = classes)
```

### 估算R对象的大小

记住`10^3 = 2^10`这个式子就差不多能估算出来了，还有个问题是电脑还被其他程序和R对象占用了内存，一般取估算结果的两倍比较合理。

### 第三方库readr

`readr`提供了和原生函数一样的接口，但是更加的高效和更丰富的提示信息，可以尝试用用。

### 使用文本格式和二进制格式存储数据
文本形式不同于csv，他是R所特有的，它具有一定的可读性，保留了元数据。使用`dput()`或者`dump()`输出，`dget()`和`source读入`，一般使用`.R`文件后缀。
```{r}
y <- data.frame(a = 1, b = "a")
# Print 'dput' output to console
dput(y)
# Send 'dput' output to a file
dput(y, file = "../datas/y.R")            
# Read in 'dput' output from a file
new.y <- dget("../datas/y.R")             
```
二进制格式是文本格式的一种补充，首先它比文本格式节省空间，更有效率，其次对于数字类型，他不会损失精度。使用`save()`和`serialize()`存储，`load()`和`unserialize()`，一般使用`.rda`和`.RData`文件后缀，表示RDATA。
```{r}
a <- data.frame(x = rnorm(100), y = runif(100))
b <- c(3, 4.4, 1 / 3)
# Save 'a' and 'b' to a file
save(a, b, file = "../datas/mydata.rda") 
# Load 'a' and 'b' into your workspace
load("../datas/mydata.rda")
# Save everything to a file
save.image(file = "../datas/mydata.RData")   
# load all objects in this file
load("../datas/mydata.RData")                
x <- list(1, 2, 3)
# 输出到命令行
serialize(x, NULL)
```
### 外部接口
数据来源于外部的链接接口，大部分情况是文件，也可以是其他：

* file

* gzfile, gzip压缩文件

* bzfile, bzip2压缩文件

* url，网页链接

可以使用`file()`，`gzfile()`和`url()`等生成链接，设定读取模式：只读，只写，读写啥的，然后`open()`打开，`close()`关闭，'read.csv()'和`readLines()`读取就行。

## 索引和切片
使用`[]`对向量索引
```{r}
# 创建向量
x <- c("a", "b", "c")
names(x) <- list("elem1", "elem2", "elem3")

# 整数索引，从1开始
x[1]

# 名字索引
x["elem1"]

# 负数表示不包含
x[-1]

# 切片
x[1:length(x)]

# 多个索引组成向量
x[c(1,3)]
x[c("elem1", "elem3")]

# 布尔索引
x[x>"a"]
```
用`[]`对matrix索引，可以推广到更高维的数据上。
```{r}
x <- matrix(1:6, 2, 3)
x

# 整数索引，第一行第2列
x[1,2]

# 切片, 空格表示所有列
x[1, ]
x[1, 1:2]

# 索引会默认降维，可以设置，drop=FALSE不降维
x[1,2, drop=FALSE]
```
对向量和矩阵的索引也可以推广到列表和数据帧上，但是存在一个问题，就是用`[]`对列表或者数据帧索引，返回的任然是列表和数据帧，如果我们需要的只是一个元素，那就要用到`[[]]`和`$`。
```{r}
#创建列表
name <- c("A", "B", "C")
score <- c(4, 7, 9)
ls <- list(name, score)
names(ls) <- list("foo", "bar")
ls

# 使用[]，仍然返回list
ls[1]
class(ls)

# 使用[[]], 返回向量
ls[[1]]
class(ls[[1]])

# 使用$， 返回向量
ls$foo
class(ls$foo)

```
`[[]]`和`$`的区别在于，`[[]]`可以计算索引，`$`只能使用字面名字
```{r}
temp <- "foo"

ls[[temp]]

ls$temp

ls$foo
```
`[[]]`和`$`还可以部分匹配
```{r}
x <- list(aardvark = 1:5)
x$a

x[["a"]]

x[["a", exact = FALSE]]
```
### 除去缺失值
```{r}
x <- c(1, 2, NA, 4, NA, 5)
bad <- is.na(x)
print(bad)

x[!bad]
```
如果有多个R对象，只想找他们之间没有na的子集：
```{r}
x <- c(1, 2, NA, 4, NA, 5)
y <- c("a", NA, "c", "d", NA, "f")
df = data.frame(x,y)
good <- complete.cases(df)
df[good, ]
```
## 向量操作
向量和矩阵都支持加减乘除和逻辑运算符，这里强调一下矩阵乘和矩阵点乘
```{r}
x <- matrix(1:4, 2, 2)
y <- matrix(rep(10, 4), 2, 2)
# 点乘
x*y

# 矩阵乘法
x %*% y
```
### 算数运算符
```{r}
#加，减，乘，除，乘方
#+, -, *, /, ^
```
不等长向量，一般是短的重复应用到长的，不是倍数会警告。

### 常用向量函数
* 舍入：ceiling, floor, round, signif, trunc, zapsmall

* 符号函数 sign

* 绝对值 abs

* 平方根 sqrt

* 对数与指数函数 log, exp, log10, log2

* 三角函数 sin, cos, tan

* 反三角函数 asin, acos, atan, atan2

* 双曲函数 sinh, cosh, tanh

* 反双曲函数 asinh, acosh, atanh

### 排序函数
sort(x)返回排序结果。rev(x)返回把各元素排列次序反转的结果。 order(x)返回排序用的下标。

### 统计函数
sum(求和), mean(求平均值), var(求样本方差), sd(求样本标准差), min(求最小值), max(求最大值), range(求最小值和最大值)等函数称为统计函数， 把输入向量看作样本，计算样本统计量。prod求所有元素的乘积。cumsum和cumprod计算累加和累乘积。

### 生成规则序列的函数
* seq函数是冒号运算符的推广。`seq(0, 2*pi, length.out=100)`产生从0到2*pi的等间隔序列，序列长度指定为100。

* rep()函数用来产生重复数值

### 逻辑运算符
```{r}
# <   <=  >  >=  ==  !=  %in%
# 最后以后是集合运算，判断在不在里面

# & | ! 与或非
```
`&&`和`||`分别为短路的标量逻辑与和短路的标量逻辑或，仅对两个标量进行运算，如果有向量也仅使用第一个元素。一般用在if语句、while语句中，且只要第一个比较已经决定最终结果就不计算第二个比较。

### 逻辑运算函数
* all, 测试是否都为真，输入包含NA可能返回NA

* any，测试是否存在真，输入包含NA可能返回NA

* which，返回真值对应的所有下标

* identical(x,y)，比较两个R对象x与y的内容是否完全相同

* duplicated，返回每个元素是否为重复值的结果

* unique， 可以返回去掉重复值的结果
